【裁判字號】    97,訴,3523
【裁判日期】    971023
【裁判案由】    毒品危害防制條例
【裁判全文】
臺灣板橋地方法院刑事判決              97年度訴字第3523號
公  訴  人  臺灣板橋地方法院檢察署檢察官
被      告  甲○○
上列被告因違反毒品危害防制條例案件，經檢察官提起公訴（97
年度毒偵字第5670號），本院於準備程序進行中，被告就被訴之
事實為有罪之陳述，經告知被告簡式審判程序之旨，並聽取當事
人之意見後，裁定進行簡式審判程序，判決如下：
  主  文
甲○○施用第一級毒品，累犯，處有期徒刑柒月。
    事  實
一、甲○○前於民國94年間因施用毒品案件，經臺灣臺北地方法
    院於同年6 月30日以94年度毒聲字第397 號裁定送勒戒處所
    觀察、勒戒後，認有繼續施用毒品傾向，經同院於同年10月
    28日以94年度毒聲字第796 號裁定送戒治處所強制戒治，於
    95年8 月22日釋放，於95年10月17日戒治期滿，經臺灣臺北
    地方法院檢察署檢察官於95年9 月10日以95年戒毒偵字第13
    3 號為不起訴處分確定，於95年10月17日戒治期滿，於94年
    間因竊盜案件，經同院於94年10月31日以94年度簡字第2336
    號判處有期徒刑4 月，於94年12月5 日確定，於95年間因誣
    告案件，經同院於95年2 月15日以95年度訴字第152 號判處
    有期徒刑6 月，於95年3 月20日確定，於95年間因偽造文書
    案件，經同院於95年3 月2 日以95年度訴字第173 號判處有
    期徒刑5 月，於95年7 月31日確定，上開3 案嗣經裁定分別
    減刑為2 月、3 月、2 月又15日，定應執行有期徒刑7 月確
    定，於96年6 月22日縮刑期滿，於96年7 月11日因縮短刑期
    假釋，於96年7 月16日假釋期滿，於97年間因違反毒品危害
    防制條例案件，經同院於97年8 月26日以97年度訴字第1389
    號判處有期徒刑8 月，於97年9 月15日確定。詎其不知悔改
    ，復基於施用第一級毒品海洛因之犯意，於上開強制戒治執
    行完畢後5 年內，於97年6 月9 日下午6 時許，在臺北縣中
    和市○○路友人住處，將第一級毒品海洛因置於注射針筒內
    ，以注射針筒將該毒品注射入體內之方式，施用第一級毒品
    海洛因1 次後，將該注射針筒丟棄，嗣翌日下午6 時37分許
    ，經警方通知採集尿液檢體送驗後，查悉上情。
二、案經臺北市政府警察局文山第二分局報請臺灣板橋地方法院
    檢察署檢察官偵查起訴。
    理  由
一、程序部分：按除被告所犯為死刑、無期徒刑、最輕本刑為三
    年以上有期徒刑之罪或高等法院管轄第一審案件者外，於第
    一次審判期日前之準備程序進行中，被告先就被訴事實為有
    罪之陳述時，審判長得告知被告簡式審判程序之旨，並聽取
    當事人、代理人、辯護人及輔佐人之意見後，裁定進行簡式
    審判程序，刑事訴訟法第273 條之1 第1 項定有明文。經核
    ，本件被告甲○○所犯係死刑、無期徒刑、最輕本刑為三年
    以上有期徒刑以外之罪，其於準備程序中就被訴事實為有罪
    之陳述，經法官告知簡式審判程序之旨，並聽取公訴人、被
    告之意見後，本院爰依首揭規定，合議裁定由受命法官獨任
    進行簡式審判程序，合先敘明。
二、訊據被告於警詢、偵查及本院審理時均坦承前揭犯罪事實不
    諱，又其為警查獲後，於97年6 月10日下午6 時37分許，經
    採集其尿液檢體，送由臺灣尖端先進生技醫藥股份有限公司
    以酵素免疫分析法初步檢驗，呈鴉片類陽性反應，復經氣相
    層析質譜儀法確認，亦有嗎啡（53560ng/ml）、可待因（98
    00ng/ml） 等陽性反應，有該公司同月18日濫用藥物檢驗報
    告附卷得佐。按海洛因經注射或吸入人體後，約百分之80於
    24小時內自尿中排出，一般而言，尿液中能否驗出嗎啡陽性
    反應與其投與量、投與途徑、採尿時間、個人體質及檢測方
    法之靈敏度有關，國外曾有文獻報導注射6 毫克之海洛因鹽
    酸鹽，其代謝物嗎啡之平均可檢出時限約為26小時，業經行
    政院衛生署藥物食品檢驗局於81年9 月8 日以藥檢1 字第81
    14885 號函述綦詳。查目前之尿液檢體毒品反應鑑驗方法，
    以氣相層析質譜儀法最為精確，並可排除服用藥物導致毒品
    偽陽性反應之可能性，再參諸海洛因係嗎啡經化學合成之半
    人工合成品，其毒性倍於嗎啡，其施打或吸食後，經人體代
    謝作用而分解成毒性較低之嗎啡，而於尿液中被檢測出，故
    吸食或施打海洛因或嗎啡在尿液中均以嗎啡形態被檢測出，
    此為本院職務上已知之事實，並經行政院衛生署藥物食品檢
    驗局上揭函文敘明無誤，且觀以目前一般常見施用之第一級
    毒品為海洛因，甚少或甚至未見有施用鴉片或嗎啡者，足徵
    被告施用之第一級毒品應為海洛因，堪為認定。茲本件被告
    尿液檢體經以氣相層析質譜儀法確認，鑑出被告尿液確有嗎
    啡陽性反應，是可確信被告於採集尿液檢體前約於26小時內
    扣除為警查獲後被告不可能施用毒品期間內之某時，確曾施
    用第一級毒品海洛因。承上所述，被告之前揭自白，應合於
    事實。
三、查被告前於94年間因施用毒品案件，經臺灣臺北地方法院於
    同年6 月30日以94年度毒聲字第397 號裁定送勒戒處所觀察
    、勒戒後，認有繼續施用毒品傾向，經同院於同年10月28日
    以94年度毒聲字第796 號裁定送戒治處所強制戒治，於95年
    8 月22日釋放，於95年10月17日戒治期滿，經臺灣臺北地方
    法院檢察署檢察官於95年9 月10日以95年戒毒偵字第133 號
    為不起訴處分確定，於95年10月17日戒治期滿，有臺灣高等
    法院被告前案紀錄表在卷可徵。綜上所見，本件被告於前述
    強制戒治執行完畢釋放後5 年內，再施用本件前述毒品之犯
    行，事證業臻明確，堪予認定，應依法論科。
四、核被告所為，係犯毒品危害防制條例第10條第1 項之施用第
    一級毒品罪。其施用該毒品，衡情，應有持有該毒品之行為
    ，惟其持有之低度行為，當為其施用之高度行為所吸收，不
    另論罪。查其於94年間因竊盜案件，經同院於94年10月31日
    以94年度簡字第2336號判處有期徒刑4 月，於94年12月5 日
    確定，於95年間因誣告案件，經同院於95年2 月15日以95年
    度訴字第152 號判處有期徒刑6 月，於95年3 月20日確定，
    於95年間因偽造文書案件，經同院於95年3 月2 日以95年度
    訴字第173 號判處有期徒刑5 月，於95年7 月31日確定，上
    開3 案嗣經裁定分別減刑為2 月、3 月、2 月又15日，定應
    執行有期徒刑7 月確定，於96年6 月22日縮刑期滿，於96年
    7 月11日因縮短刑期假釋，於96年7 月16日假釋期滿，亦有
    上述被告前案紀錄表在卷可徵，其於徒刑執行完畢後5 年內
    ，故意再犯本件有期徒刑以上之罪，為累犯，應依刑法第47
    條第1 項規定，加重其刑。本件執行公訴檢察官具體求處有
    期徒刑7 月，本院審酌其於受觀察、勒戒及強制戒治後，猶
    另萌施用毒品之犯意，再犯本罪，顯見其戒除毒癮之意志薄
    弱，且未衷心悛悔，漠視法令之禁制，恣意濫用藥品，其行
    為甚為可訾，惟施用毒品祗係戕害其自己身心，並無加害他
    人，兼衡其本件施用毒品種類、次數、尿液檢體毒品反應指
    數、犯罪動機、目的、手段、素行、坦承犯行等一切情狀，
    認執行公訴檢察官求處刑度，要屬適當，爰量處如主文所示
    之刑。
據上論斷，應依刑事訴訟法第273 條之1 第1 項、第299 條第1
項前段，毒品危害防制條例第10條第1 項，刑法第11條前段、第
47條第1 項，判決如主文。
本案經檢察官黃佳權到庭執行職務。
中    華    民    國    97    年    10    月    23    日
                    刑事第一庭  法  官  朱敏賢
上列正本證明與原本無異。
如不服本判決，應於送達後10日內敘明上訴理由，向本院提出上
訴狀。
                                書記官  李郁禎
中    華    民    國    97    年    10    月    23    日
附錄本案論罪科刑法條：
毒品危害防制條例第10條：
施用第一級毒品者，處六月以上五年以下有期徒刑。


司法院資訊處製作；財團法人民間司法改革基金會備份。
